311Edepot - Archives communales déposées de Luxeuil-les-Bains
Archives Départementales de la Haute-Saône
- ARCHIVES MODERNES
  - ASSISTANCE ET PREVOYANCE
    - Etablissements hospitaliers. Thermes de Luxeuil. -Constitution et installations: situation des Thermes (rapports au ministre, secrétaire d'Etat au département du Commerce et de l'Agriculture) (1837-1881); règlements pour l'administration en régie des Eaux thermales de Luxeuil (affiches), pour la fourniture de la lingerie et le service des baigneurs (1832-1896); projet de création, par souscription, d'une société de commerce entre Plombières et Luxeuil pour leurs eaux thermales (1856); cession par l’Etat à la ville de Luxeuil-les-Bains (1936); baux des thermes (1809-1812, 1843, 1922, 1924, 1938); modification du cahier des charges incombant à la société locataire (1938); action en justice de la ville contre la Nouvelle société Fermière de l’Etablissement thermal de Luxeuil-les-Bains et prise en possession de l’établissement thermal par la ville (1942-1947, s.d.); assurance des établissements thermaux (1887, 1945); usage et règlement, emplois et distribution des eaux thermales et travaux de recherche des eaux ferrugineuses de Luxeuil (an XII-1945); établissement d’un périmètre de protection autour des sources minérales appartenant à l’Etat (1872); personnel (nomination) et traitement des médecins-inspecteurs (1824-1878); emplois des travailleurs nécessiteux aux thermes de Luxeuil; salon des Bains (1841, 1844-1862); admissions et tarifs des bains, douches, etc. (1862-1931); pharmacie des thermes (1882, 1888); acquisition de nouvelles baignoires (1818); entretien des abords extérieurs des thermes (1887, 1923); projet d'installation d'un distributeur automatique de tickets et d'établissement d'une fontaine de distribution d'eau du grand bain (1914); demande en autorisation de construire une maison et de creuser un puits dans le périmètre de protection des sources (s.d.); publicité (par souscription) en faveur des bains de Luxeuil dans l'"Album Universel des Eaux et le Monde Thermal", "La Gazette des Eaux et son annuaire", "Le Moniteur", "le Constitutionnel" (1865-1866); affaires relatives au respect de l'établissement (1866)., 1804-1945; 311 Edepot 386; Q9
      AFFICHE; REGLEMENT; TARIF
      THERMOCLIMATISME
    - Etablissements hospitaliers. Thermes de Luxeuil. -Comptabilité: budget (1847, 1848, 1862); comptes du receveur (1809-1820); situation financière (1853); subventions, allocations (demandes d'attributions) (1837-1846); allocation en faveur des artistes qui donnent des représentations dans le parc des thermes (1866); dons et legs (1860). Institutions diverses des sourds-muets: demande de bourses (1921-1924); aveugles: recherche d'un aveugle pouvant être admis à l'école des Jeunes aveugles (1859); organisation d'une loterie par l'assistance générale aux aveugles de Paris, au profit de la Fondation de la Maison de retraite pour les Aveugles (1931); Hospice national des quinze-vingt: avis d'une augmentation de pension (1885); placement d'aliénés de Neurey-lès-la-Demie et de Maréville (1825-1931). Autres institutions d'assistance et prévoyance: Caisse d'Epargne (1865-1895); habitations à bon marché (1913-1931); création de jardins potagers mis à la disposition des habitants non propriétaires (1916)., 1809-1931; 311 Edepot 387; Q10
      BUDGET; PIECE COMPTABLE
      CAISSE D'EPARGNE; THERMOCLIMATISME
    - Application des lois d'assistance et de prévoyance: caisse nationale des retraites pour la vieillesse (1856-1921); secours aux ouvriers cantonniers au chômage (1863); retraites ouvrières et paysannes (1913-1925); allocation aux familles des militaires (1915); soins médicaux aux réformés et aux mutilés de la guerre (1916, 1930). Assistance médicale gratuite: listes des indigents secourus (1855-1931); fourniture de médicaments aux indigents (1830-1931); station hydrominérale de Luxeuil (1922-1931), assistance obligatoire aux vieillards, aux infirmes et aux incurables (1916-1930); aide aux tuberculeux (1913)., 311 Edepot 388; Q11
      PROTECTION SOCIALE
    - Application des lois d'assistance et de prévoyance: carnets de nourrices (1903-1913, 1930)., 1903-1930; 311 Edepot 389; Q12
    - Application des lois d'assistance et de prévoyance: protection des enfants du premier âge: Bulletins de placement. (1878-1930); assistance aux femmes en couches et prime d'allaitement (1913-1930); enfants assistés (1865-1931); aide aux ouvriers nécessiteux en leur trouvant du travail. (1846); assistance aux familles nombreuses (1913-1925); sociétés de secours mutuels (1850-1926)., 1850-1931; 311 Edepot 390; Q13
      PROTECTION SOCIALE; SOCIETE MUTUALISTE
    - Application des lois d’assistance et de prévoyance. –Société de secours mutuels: registre des membres de la société de secours mutuels des ouvriers de Luxeuil-les-Bains avec indication des cotisations et des indemnités reçues., 1874-1914; 311 Edepot 524; Q14
      SOCIETE MUTUALISTE
  - INSTRUCTION PUBLIQUE, SCIENCES, LETTRES ET ARTS
    - Instruction publique. -Caisse des écoles: création, statuts (1882); règlement provisoire pour les écoles primaires publiques de l'Académie de la Haute-Saône (1851-1852); enquête demandée par le ministre de l'Instruction publique et des Beaux-Arts sur "l'histoire de l'Enseignement primaire à diverses époques" (1887); don de Monsieur Monnier pour des récompenses en faveur des meilleurs élèves des écoles primaires, en cours de dessin (1876-1884); inconvénients que présente la gratuité de l'enseignement primaire: circulaire préfectorale (1861); annexion de l'école primaire laïque de Luxeuil au collège de cette ville: correspondance diverse quant à l'organisation de ces deux établissements (1865-1869); séparation Collège-Ecole communale: construction de l'école communale (1896); école publique des filles: extraits du registre d'appel (1882-1899); école publique des garçons: extraits du registre d'appel (1882-1884), création d'une section à l'école primaire de jeunes filles (1931), création d'une section commerciale à l'école primaire supérieure de garçons (1917); instituteurs, institutrices: nominations (1830, 1914); création d'emploi (1884-1889); traitements (1836-1922); secours aux anciens instituteurs (1842); logement des instituteurs (1842); indemnités de résidence (1890-1922); listes nominatives., 1842-1931; 311 Edepot 391; R1
      STATUT; LISTE NOMINATIVE
      ECOLE; ENSEIGNEMENT; INSTITUTEUR
    - Instruction publique. Salle d'asile: nomination de deux sœurs pour l'ouverture de la salle d'asile (1866); renseignements sur le fonctionnement de la salle d'asile (1869); nomination de membres du comité local de patronage de la salle d'asile (1866); subventions pour l'entretien et l'achat du mobilier (1864-1878); état des recettes et des dépenses de l'atelier de couture pendant l'année 1867 (1868); création, mobilier, modification d'aménagement, inspection, etc. (1885-1916). Ecole maternelle: école d'enseignement mutuel (ou classe gratuite): création de cette école et liste des élèves la fréquentant (1836-1851); école des Arts-et-Métiers: admission à l'école (1833-1849); orphelins de guerre (1871). Collège de Luxeuil. -Bureau d'administration du collège: élection des membres, visite dans les établissement (1810-1930); engagement décennal du collège avec la ville de Luxeuil (1890); comité de perfectionnement du collège, comité de patronage: élection des membres (1867-1868, 1887); création d'une chaire de 7° et de 8° classes (1884-1924); rapports sur le collège: généralités, situation (1807-1889); personnel du collège: remplacement du poste de principal (1810-1872); rapport des enfants de 6 à 13 ans (1882); listes mensuelles des absences des élèves des écoles publiques (1884, 1925); comité de l'instruction primaire pour la surveillance et l'encouragement de l'institution élémentaire des cantons de Luxeuil, Saint Loup, Vauvillers, et Faucogney: registres de délibérations (1832-1843), correspondance diverse (1831-1846); commission municipale scolaire: nomination de membres (1883-1929); fréquentation des élèves dans les écoles (1882); patronage des écoles primaire et maternelles laïques de Luxeuil (1896-1913); dépenses scolaires (1890); mobilier scolaire des garçons et des filles (1865-1897); distribution des prix dans les écoles primaires (1882-1904); fournitures de bois de chauffage dans les écoles communales (1871, 1898); épidémies dans les écoles municipales: fermeture des établissements (1890, 1930); enseignement de la gymnastique (1869); ouverture des études du soir (1865); cours d'adultes (1868-1896); société populaire d'enseignement: statut (1882). Déclarations des citoyens qui veulent exercer la profession d'instituteurs (an II); déclarations des parents qui envoient leurs enfants à l'école, listes des élèves (an II-an III) sur les professeurs (1886); traitements et compléments de traitements du principal et des professeurs du collège (1811-1919); emploi de portier au collège (1865); concierge: traitement (1922), logement (1914); état nominatif des élèves présents au collège (1841-1847); matériel du collège (1872-1914); amélioration matérielle du collège (1884-1903); subventions accordées au collège (1867-1920); budget du collège: comptes administratifs, états des recettes et des dépenses, (1813-1919); provision de houille, de fagots (1885); entretien dans le collège (1811), frais de chauffage et d'éclairage dans le collège (1916-1921); bureau d'examen des comptes du collège: nomination des membres (1832, 1848); rétribution collégiale (1884-1925); organisation des cours: programme, suppression des cours, modification, répartition entre les professeurs (1840-1898); cours de zootechnie, désignation d'un professeur pour l'enseigner (1897); cours de physique, achat d'instruments (1847-1890); enseignement de la musique (1886-1890); enseignement des langues (1886-1889); enseignement de la gymnastique (1869); création d'une nouvelle étude (1872); fusils scolaires (1884, 1889); distribution des prix (1810-1929); bibliothèque (1886-1919)., 1807-1930; 311 Edepot 392; R2
      BIBLIOTHEQUE; COLLEGE; ECOLE; ENSEIGNEMENT; MOBILIER
    - Instruction publique. -Ecole secondaire de Luxeuil: traité (an XIII). Cours secondaires des Jeunes filles: organisation (1885-1897), achat de matériel (1896, 1922), rétribution scolaire (1882, 1886); société de musique, chorale instrumentale et fanfare devenue "Orphéon et fanfare Luxovienne" 1865-1877); vote d'une subvention à la société de musique "La Lyre Luxovienne" (1922); amicale symphonique de Luxeuil-les-Bains (1929); écoles des Beaux-arts: écoles dentellières de Luxeuil: subventions (1916-1930); école municipale de dessin (1880-1926); bourses accordées à des élèves d'établissements spécialisés (1866-1930). Bourses accordées aux élèves de l'école de Soeurs (1878); demandes de bourses nationales (1886); bourses aux élèves du collège: versements, acceptations et refus (1842-1922); école spéciale militaire de Saint-Cyr: concours d'admission (1841-1845); école spéciale militaire de Dijon (1837-1840); collège royal militaire: idem (1841-1844); école royale de polytechnique; idem (1841-1845); école navale: idem (1842-1845); bacs, diplômes (1885-1889); écoles privées des filles: extraits du registre d'appel (1882-1891); école des sœurs de la Charité: états nominatifs des élèves, inventaire; institut des frères des écoles chrétiennes. Ecole confréfauiste (1851-1893); Science, lettres et Arts: bibliothèque municipale (1858-1902); musée (1890, 1892); restauration des œuvres d'art (1896); Monuments historiques (1903-1931); théâtre: représentations (1889, 1891, 1896). Sport et tourisme: société athlétique "Le football-club Luxovien": subventions (1924); société de gymnastique "La Luxorienne" (1895-1922); société de tir (1867-1914); société d'escrime et d'exercices physiques "L'avant-Garde" (1899); syndicat d'initiative de Luxeuil (1910, s.d.)., 1837-1931; 311 Edepot 393; R3
  - PIECES NE RENTRANT PAS DANS LES SERIES PRECEDENTES
    - Délivrance de legs par les héritiers Champouillon à Monsieur Jean Champouillon de Luxeuil: expédition d’acte notarié., 1892; 311 Edepot 525; S1
      DONS-ET-LEGS